es: Estilo de ciclismo: BMX racing; Ciclismo urbano; Ciclismo de fondo; Carrera de MTB; Ciclismo de montaña; Ciclismo recreativo; Carrera en carretera; Carrera en pista; Entrenamiento; Triatlón; Otros
pt-PT: Estilo ciclismo: Corridas BMX; Ciclismo urbano; Ciclismo todo-o-terreno; Corridas BTT; Ciclismo de montanha; Ciclismo recreativo; Corrida de estrada; Corrida de pista; Treino; Triatlo; Outro
nl: Fietsstijl: BMX-racen; Fietsen in de stad; Crosscountryfietsen; MTB-racen; Mountainbiken; Recreatief fietsen; Wegracen; Baanwielrennen; Training; Triatlon; Andere
pl: Styl rowerowy: Wyścigi BMX; Jazda na rowerze miejskim; Kolarstwo przełajowe; Wyścigi MTB; Kolarstwo górskie; Kolarstwo rekreacyjne; Wyścigi drogowe; Wyścigi torowe; Do szkolenia; Triatlon; Inne
hr-HR: Vrsta biciklizma: BMX utrke; Gradski biciklizam; Ruralni biciklizam; MTB utrke; Brdski biciklizam; Rekreativni biciklizam; Cestovne utrke; Utrke na stazi; Treniranje; Triatlon; Ostalo
vi: Phong cách đạp xe: Đua BMX; Đạp xe trong thành phố; Đạp xe xuyên quốc gia; Đua MTB; Đạp xe leo núi; Đạp xe giải trí; Đua xe đường bộ; Đường đua; Đào tạo; Thể thao ba môn phối hợp; Khác
tr: Bisiklet sürüş stili: BMX yarışı; Şehir bisikleti; Kros bisikleti; Dağ bisikleti yarışı; Dağ bisikleti; Eğlence amaçlı bisiklet; Yol yarışı; Pist yarışı; Eğitim; Triatlon; Diğer
fr: Style de cyclisme: Course de BMX; Vélo en ville; Cyclisme de fond; Course de VTT; vélo de montagne; Cyclisme récréatif; Course sur route; Course sur piste; Entraînement; Triathlon; Autre
nb: Syklestil: BMX-kjøring; Bysykling; Landeveissykling; Terrengsykkelløp; Terrengsykling; Rekreasjonssykling; Landeveissykling; Baneløp; Trening; Triatlon; Annet
ko: 사이클링 스타일: BMX 레이싱; 도시 사이클링; 크로스컨트리 사이클링; MTB 레이싱; 산악 사이클링; 레크리에이션 사이클링; 로드 레이싱; 트랙 레이싱; 트레이닝; 트라이애슬론; 기타
ru: Назначение велосипеда: Гонки BMX; Городской велоспорт; Велоспорт по пересеченной местности; Гонки MTB; Горный велоспорт; Любительское катание на велосипеде; Шоссейные гонки; Трековые гонки; Тренировки; Триатлон; Другое
hu: Kerékpározási stílus: BMX versenyzés; Városi kerékpározás; Terep-kerékpározás; MTB versenyzés; Hegyi kerékpározás; Szabadidős kerékpározás; Közúti versenyzés; Pályaverseny; Edzés; Triatlon; Egyéb
lt-LT: Važiavimo dviračiu stilius: BMX lenktynės; Miesto dviračių sportas; Turistinių dviračių sportas; MTB lenktynės; Kalnų dviračių sportas; Pramoginis dviračių sportas; Plento lenktynės; Lenktynės trasoje; Treniruotės; Triatlonas; Kita
en: Cycling style: BMX racing; City cycling; Cross-country cycling; MTB racing; Mountain cycling; Recreational cycling; Road racing; Track racing; Training; Triathlon; Other
ja: サイクリングのスタイル: BMXレース; シティサイクリング; クロスカントリーサイクリング; MTBレース; マウンテンサイクリング; レクリエーションサイクリング; ロードレース; トラックレース; トレーニング; トライアスロン; その他
th: สไตล์การขี่จักรยาน: แข่งขันจักรยานบีเอ็มเอ็กซ์; ปั่นจักรยานชมเมือง; ปั่นจักรยานครอสคันทรี่; แข่งขันจักรยานเอ็มทีบี; ปั่นจักรยานเสือภูเขา; ปั่นจักรยานเพื่อนันทนาการ; การแข่งรถบนท้องถนน; แข่งรถ.oแทร็ค; สำหรับฝึก; ไตรกีฬา; อื่นๆ
sl-SI: Kolesarski slog: BMX dirke; Mestno kolesarjenje; Kros kolesarjenje; MTB dirke; Gorsko kolesarjenje; Rekreativno kolesarjenje; Cestne dirke; Dirke na stezi; Treniranje; Triatlon; Drugo
sk-SK: Cyklistický štýl: Preteky BMX; Mestská cyklistika; Cezpoľná cyklistika; Preteky MTB; Horská cyklistika; Rekreačná cyklistika; Cestné preteky; Dráhové preteky; Školenie; Triatlon; Iné
it: Stile di ciclismo: Gara di BMX; Ciclismo in città; Ciclismo di fondo; Gare di MTB; Ciclismo in montagna; Ciclismo ricreativo; Corse su strada; Gare su pista; Allenamento; Triathlon; Altro
ro-RO: Stil ciclism: Ciclism BMX; Ciclism urban; Ciclism cross-country; Ciclism MTB; Ciclism montan; Ciclism de agrement; Ciclism pe șosea; Ciclism pe pistă; Antrenament; Triatlon; Altele
sv: Cykelstil: BMX-racing; Stadscykling; Cross country-cykling; MTB-racing; Bergscykling; Fritidscykling; Roadracing; Banracing; Träning; Triathlon; Övrigt
bg-BG: Стил на колоездене: BMX състезания; Градско колоездене; Крос-кънтри колоездене; MTB състезания; Планинско колоездене; Колоездене за развлечение; Автомобилни състезания; Състезания на писта; Тренировка; Триатлон; Други
pt-BR: Estilo de ciclismo: BMX racing; Ciclismo urbano; Ciclismo cross-country; MTB racing; Ciclismo de montanha; Ciclismo recreacional; Automobilismo de velocidade; Corrida de pista; Treinamento; Triatlo; Outro
de: Radfahrstil: BMX-Rennen; Radfahren in der Stadt; Cross-Country-Radfahren; MTB-Rennen; Mountainbiken; Freizeitradfahren; Straßenrennen; Bahnrennen; Training; Triathlon; Sonstiges
zh-TW: 騎乘風格: 競速小輪車; 城市單車; 山地越野賽; 山地自行車賽; 登山自行車; 業餘自行車; 公路比賽; 田徑賽; 訓練; 鐵人三項; 其他
fi: Pyöräilytyyli: BMX-kilpailu; Kaupunkipyöräily; Maastopyöräily; MTB-kilpailut; Vuoristopyöräily; Vapaa-ajan pyöräily; Maantieajo; Rata-ajo; Koulutus; Triathlon; Muu
da: Cykelstil: BMX-racing; Bycykling; Cross-country cykling; MTB-racing; Bjergcykling; Motionscykling; Landevejscykling; Baneløb; Træning; Triatlon; Andet
el: Στυλ ποδηλασίας: Αγώνες BMX; Ποδηλασία πόλης; Cross-country; Αγώνες MTB; Ποδηλασία βουνού; Ποδηλασία αναψυχής; Αγώνες δρόμου; Αγώνες πίστας; Προπόνησης; Τρίαθλο; Άλλο
zh-CN: 骑行风格: 小轮径越野单车赛; 城市骑行; 越野骑行; 山地车赛车; 山地骑行; 休闲自行车; 公路赛; 径赛; 训练零食; 铁人三项; 其他
cs: Druh cyklistiky: Závody BMX; Městská cyklistika; Cross-country cyklistika; Závody horských kol; Horská cyklistika; Rekreační cyklistika; Silniční závody; Dráhové závody; Trénink; Triatlon; Jiné